臺灣臺南地方法院民事裁定
110年度勞執字第15號
聲  請  人  王淳玲  

相  對  人  李淑玲即虹琪文理補習班


上列當事人間聲請裁定准予強制執行事件，本院裁定如下：
    主    文
聲請駁回。
聲請程序費用新臺幣伍佰元由聲請人負擔。
    理    由
一、按勞資爭議經調解成立或仲裁者，依其內容當事人一方負私
    法上給付之義務，而不履行其義務時，他方當事人得向該管
    法院聲請裁定強制執行並暫免繳裁判費；於聲請強制執行時
    ，並暫免繳執行費。有下列各款情形之一者，法院應駁回其
    強制執行裁定之聲請：一、調解內容或仲裁判斷，係使勞資
    爭議當事人為法律上所禁止之行為。二、調解內容或仲裁判
    斷，與爭議標的顯屬無關或性質不適於強制執行。三、依其
    他法律不得為強制執行。勞資爭議處理法第59條、第60條分
    別定有明文。又強制執行應以執行名義所載內容為範圍，故
    執行內容所載之給付其範圍必須確定，為執行名義之調解書
    如未具備此項要件，縱令該調解書業經法院依法核定，亦應
    認其執行名義尚未成立。是如勞資爭議之調解內容中，當事
    人一方所負私法上給付義務之範圍未能確定者，應認為不適
    於准予強制執行。而聲請勞資爭議執行事件，性質上屬於非
    訟事件，此項聲請之裁定僅依非訟事件程序，形式審查強制
    執行許可與否，並無確定實體上法律關係存否之效力，如當
    事人就調解內容之債務存否有所爭執時，縱使調解內容不適
    於准予強制執而駁回聲請時，當事人仍得另循訴訟程序謀求
    救濟。
二、聲請意旨略以：聲請人與相對人於民國109年11月25日在臺
    南市政府永華市政中心勞工局成立勞資爭議調解，相對人已
    給付新臺幣（下同）2萬元，還有2萬元未給付，爰依前揭規
    定，聲請裁定准予強制執行等語。
三、惟查，觀諸聲請人提出之勞資爭議調解紀錄所載，調解成立
    內容為「⒈本案經調解人從中了解，勞資雙方在外面均有共
    識，勞方願意接受資方依分期給付工資每期資方應依勞方提
    供郵局帳號.郵局0000000，帳號0000000王淳玲帳戶內，每
    期匯款金額暨日期如下：第1次付款日109年12月15日前匯款
    新臺幣壹萬元。第2次付款日110年元月15日前依序匯入勞方
    帳戶新臺幣壹萬元。第3次付款日110年2月15日前依上述每
    期付款金額新台幣壹萬元。第4次付款日110年3月15日前應
    依上述金額匯入勞方郵局帳戶。⒉本案調解成立若上述金額
    資方違約時，勞方可重啟申訴其權利。」等語，並未明確記
    載相對人應給付聲請人之總金額，且上開各期給付金額記載
    方式，未盡明確，語意不明，尤其有關「第4次付款日110年
    3月15日前應依上述金額匯入勞方郵局帳戶。」，確切金額
    不明，須就調解成立內容雙方當事人真意進行實體調查、解
    釋、認定，應不適於逕准為強制執行。因認本件聲請，於法
    未合，不應准許。又本件雖經駁回，聲請人仍得另循訴訟程
    序解決兩造上開勞資爭議，一併敘明。
四、依非訟事件法第21條第2項、第24條第1項、民事訴法第95條
    、第78條，裁定如主文。
中　　華　　民　　國　　110 　年　　5 　　月　　20　　日
                  勞動法庭  法  官  許嘉容
以上正本證明與原本無異。
如不服本裁定得於收受裁定正本後10日內向本院提出抗告狀，並
繳納抗告費新臺幣1,000元整。
中　　華　　民　　國　　110 　年　　5 　　月　　20　　日

                            書記官  謝靜茹